# 关于首次执行新收入准则调整年初财务报表的问题请教

提问人：wx_5efd3eb7e371 时间：2020-07-18 08:05:07
请教陈版，前段时间入职一家创业板上市公司，具体背景如下：
该公司属建筑施工行业，于 2020 年首次执行新收入准则。在原准则下，公司已投入工程的相关成本尚未结算的部分，即工程施工减去工程结算的余额列报为存货。 2019 年底公司未对该部分存货计提跌价损失。
在 2020 年一季报的时候，公司根据报告要求，对首次执行新收入准则财务报表年初数进行了调整，将原工程施工减工程结算的计入存货的这部分数据调整列报为合同资产，并对该合同资产参照应收账款账账龄计提了 2000 多万的减值损失。对此请教陈版，公司对该部分合同资产补计提减值损失是否妥当，依据是什么？
我的疑问是：本次执行新收入准则并未涉及到对以前年度以业务的追溯调整，仅仅是一个分类列报的问题。如果该部分原存货有减值迹象，那么 2019 年底就应该做减值测试并计提相关跌价准备。如果没有减值迹象，并不因为列报为合同资产就要计提减值。无论报表上放在什么地方，其本质是一样的，还是那部分资产。请陈版指教，非常感谢！

回答人：chenyiwei
你的理解基本合理。“对首次执行新收入准则财务报表年初数进行了调整，将原工程施工减工程结算的计入存货的这部分数据调整列报为合同资产”更多地是列报方面的调整，而减值属于计量范畴，理论上原准则下也应当对这部分存货计提减值，如果前期未对这部分存货计提减值，严格来说属于前期差错。

提问人：ying0518 时间：2020-07-20 16:59:00
老准则下，这一类未结算收入在存货列报，除非构成亏损合同，一般不会计提减值，和新准则下计提信用损失是不同的情况，会因此认定以前年度存在会计差错或者本期不应计提坏账准备吗？

回答人：chenyiwei
这只能说是以往原准则下的习惯做法，虽然和新准则的理念和原则不同，但和原准则的要求也难言完全符合。